---
title: "Tarea 5"
author: "Gino Ocampo"
date: '2022-11-12'
output:
  pdf_document: default
  html_document: default
---

```{r setup, include=FALSE}
knitr::opts_chunk$set(echo = TRUE)
```


```{r}
library("tidyverse")
library("wesanderson")
library("cowplot")
library("lubridate")
library("viridis")
library("ggdark")
path <- url("https://raw.githubusercontent.com/mebucca/dar_soc4001/master/slides/class_12/covid_data.csv")
# leer archivo csv
covid_data <- read_delim(path, delim=";")

str(covid_data)
```
### Ejercicio

Usando **Rmarkdown**, produce un reporte lo más parecido posible al documento que estás leyendo.
La figura a continuación usa un **theme** y una paleta de colores de tu preferencia. **Pista**: mi paleta de
colores está definida por la siguiente linea de código: **scale_color_viridis(trans = "date", option = "plasma")** y mi theme es **dark_theme_gray()**, del paquete **library("ggdark")**. Ambos ejes están graficados
en escala log10.


```{r, eval=TRUE}
ggplot(covid_data, aes(x=new_cases_smoothed_per_million, y= new_deaths_per_million, group=date(), colour=date))+
  geom_point(alpha= 0.5)+
  geom_jitter(alpha= 0.5)+
  scale_color_viridis(trans = "date", option = "plasma")+
  dark_theme_gray()
  
```


