---
title: "Tarea 5"
author: "Gino Ocampo"
date: 'Noviembre 2022'
output:
  pdf_document: default
  html_document: default
---


```{r setup, include=FALSE}
knitr::opts_chunk$set(echo = TRUE)
```


Ponderación: 12% de la nota final del curso Formato: Desarrollar esta tarea en un RScript, agregando comentarios cuando sea necesario.

## Instrucciones:

Usa el siguiente código para cargar la base de datos sobre Covid-19 usados en clase y seleccionar sólo las variables numéricas más el identificador de continente.

```{r, echo=TRUE, eval=FALSE, warning=FALSE, message=FALSE}
library("tidyverse")
library("wesanderson")
library("cowplot")
library("lubridate")
library("viridis")
library("ggdark")
library("ggplot2")
path <- url("https://raw.githubusercontent.com/mebucca/dar_soc4001/master/slides/class_12/covid_data.csv")
# leer archivo csv
covid_data <- read_delim(path, delim=";")
```

```{r, echo=FALSE, eval=TRUE}

#No funciona Knit, envío el documento en PDF que se ejecuta con addins-> Infinite Moon Reader!!!

print(covid_data)
```



## Ejercicio

Usando `Rmarkdown`, produce un reporte lo más parecido posible al documento que estás leyendo. La figura a continuación usa un `theme` y una paleta de colores de tu preferencia. **Pista**: mi paleta de colores está definida por la siguiente linea de código: `scale_color_viridis(trans = "date", option = "plasma")` y mi theme es `dark_theme_gray()`, del paquete `library("ggdark")`. Ambos ejes están graficados en escala log10.

```{r,echo=FALSE, eval=TRUE, warning=FALSE, message=FALSE}


covid_data %>% filter(continent=="Europe") %>% 
ggplot(aes(x= log(new_cases_smoothed_per_million, base = exp(1)), y= log(new_deaths_smoothed_per_million,  base = exp(1)), group=date, colour=date))+
  geom_jitter (alpha=0.1 , width= 5, height=15)+
  scale_color_viridis(trans = "date", option = "plasma")+
  dark_theme_gray()+
  labs(title="Covid-19 in Europe",
       x="New cases smoothed per million",
       y="New deaths smoothed per million")

```
